臺灣基隆地方法院刑事判決　　　　　　　 96年度易字第244號
公　訴　人　臺灣基隆地方法院檢察署檢察官
被　　　告　丙○
上列被告因竊盜等案件，經檢察官提起公訴（96年度偵字第1204
號），本院判決如下：
    主  文
丙○竊盜，累犯，處有期徒刑參月；扣案錀匙壹支，沒收之；又
攜帶兇器竊盜，累犯，處有期徒刑柒月，應執行有期徒刑捌月，
扣案錀匙壹支，沒收之。
又意圖為自己不法所有，而侵占離本人所持有之物，處罰金新台
幣伍仟元，如易服勞役，以新台幣壹仟元折算壹日。
    事  實
一、丙○前於民國（下同）91年間，因贓物案件，經本院於91年
    8月8日，以91年度訴字第187號判處有期徒刑5月，於同年9
    月9日確定，並於同年11月18日入監執行，而於92年4月17
    日執行完畢。詎其竟不知悔改，復分別基於意圖自己不法所
    有之犯意為下列犯行：
(一)、於94年9月25日16時許，在基隆市○○○○街8巷內，以自備
    之機車鑰匙1支，竊取丁○○所有之車牌號碼GQI-356號重型
    機車，得手後除將車牌號碼GQI-356號重型機車留供自己騎
    乘代步用，並將車牌丟棄在台北縣瑞芳鎮○○路某資源回收
    廠。
(二)、於95年9月14日下午3時許，在基隆市立殯儀館附近垃圾箱，
    拾獲甲○○所有T6-5319號（登記億強五金鐵材有限公司名
    義）自小貨車車牌1面，並以易持有為所為有之意思，將之
    侵占入己。
(三)、於95年12月18日上午8時許，在基隆市立殯儀館附近，以自
    備可作為兇器之螺絲起子及扳手各1支，竊取戊○○所有GKU
    -209號重型機車車牌1面，並將該車牌懸掛在其竊來原車牌
    號碼GQI-356號重型機車上使用，以逃避警方查緝。
    嗣經警於96年2月5日上午10時40許，在基隆市○○區○○路
    15號前，當場查獲丙○持自備之機車鑰匙1支，欲發動縣掛
    GKU-209號車牌之原車牌號碼GQI-356號重型機車，警方並經
    其同意至其臺北縣瑞芳鎮○○路284號住所執行搜索，當場
    扣得T6-5319號自小貨車車牌1面，始查悉上情。
二、案經基隆市警察局第一分局報告臺灣基隆地方法院檢察署檢
    察官偵查起訴。
    理  由
壹、程序方面
一、按最重本刑為3 年以下有期徒刑、拘役或專科罰金之罪，以
    及刑法第320 條、第321 條之竊盜罪，經第二審判決者，不
    得上訴於第三審法院，刑事訴訟法第376 條第1 款、第2 款
    定有明文。又除簡式審判程序、簡易程序及第376 條第1 款
    、第2 款所列之罪之案件外，第一審應行合議審判，96年3
    月21日總統公布、同年月23日施行之刑事訴訟法第284 條之
    1亦有明文。茲查本案於96年4月18日繫屬本院（本院卷附收
    文章戳參照），且被告丙○係犯刑法第302條第1項、第321
    條第1項竊盜及同法第337條侵占罪，依上開規定得行獨任審
    判，合先敘明。
二、又被告以外之人於審判外之言詞或書面陳述，除法律有規定
    者外，不得作為證據，刑事訴訟法第159 條第1 項固有明文
    。惟被告以外之人於審判外之陳述，經當事人於審判程序同
    意作為證據，法院審酌該言詞陳述或書面陳述作成時之情況
    ，認為適當者，亦得為證據；當事人、代理人或辯護人於法
    院調查證據時，知有上開刑事訴訟法第159 條第1 項不得為
    證據之情形，而未於言詞辯論終結前聲明異議者，視為有前
    項之同意，刑事訴訟法第159 條之5 亦有明文。本案起訴書
    所列舉之各項證據，經本院於審判程序提示予被告，並告以
    內容要旨，被告表示無意見，且未聲明異議，本院審酌相關
    言詞陳述或書面陳述作成時之情況，認為適當，依前揭法條
    意旨，均得援為本案證據。
貳、實體認定
　　上揭事實，業據被告於警詢、檢察官偵查及本院審理時均坦
  　承不諱，核與被害人丁○○、戊○○、甲○○等3人於警詢
    所指述情節相符，並有扣案機車鑰匙1支、車輛竊盜車牌失
    竊資料個別查詢報表－查詢車輛認可資料1紙、車輛協尋電
    腦輸入單4紙、贓物認領保管單3紙、汽車新領牌照登記書1
    紙、查獲機車車牌及機車之照片6張在卷可稽，足認被告上
    開自白與事實相符，堪可採信。綜上所陳，本案事證明確，
    被告犯行堪可認定，應依法論科。
參、論罪科刑
一、刑法於94年2月2日修正公佈，95年7月1日施行，被告前因贓
    物案件，經本院以91年度訴字第187號判處有期徒刑5月，而
    於92年4月17日執行完畢，此有臺灣高等法院被告前案紀錄
    表1件在卷可按，其於有期徒刑執行完畢後5年內再犯有期徒
    刑以上之本罪，不論依修正前之刑法第47條，或修正後之刑
    法第47條第1項之規定，均構成累犯，對被告而言並無有利
    或不利之情形，應逕依新刑法第47條第1項，論以累犯，並
    遞予加重其刑。查被告於94年9月25日行為後，刑法第47條
    雖經修正，依上述規定，對被告並無有利或不利之情形，爰
    與事實(二)(三)行為，均依修正刑法第47條第1項之規定，論以
    累犯，並遞予加重其刑。
二、關於定應執行刑之規定，修正前刑法第51條規定：「數罪併
    罰，分別宣告其罪之刑，依左列各款定其應執行者：」，其
    中第5款規定：「宣告多數有期徒刑者，於各刑中之最長期
    以上，各刑合併之刑期以下，定其刑期。但不得逾二十年。
    」；修正後刑法第51條第5款規定：「宣告多數有期徒刑者
    ，於各刑中之最長期以上，各刑合併之刑期以下，定其刑期
    。但不得逾三十年。」，比較結果，修正後刑法並非較有利
    於行為人，亦即以行為時之舊法為有利於行為人（最高法院
    95年度第八次刑事庭會議決議五(一)參照）。查被告於94年9
    月25日行為後，刑法第51條經修正，爰依刑法第2條第1項規
    定，適用修正前第51條第5款之規定，並與新法時期所犯之
    竊盜罪，二者依新刑法第51條第5款規定應執行之刑。
三、核被告於事實(一)所為，係犯刑法第320條第1項竊盜罪；事實
    (三)所為，係犯刑法第321條第1項第3款攜帶兇器之加重竊盜
    罪；事實(二)所為，係犯刑法第337條之侵占遺失物罪。被告
    所犯上開3罪，犯意各別，行為互殊，應分論併罰。被告前
    曾受如事實欄所載有期徒刑之執行，此有臺灣高等法院被告
    前案紀錄表附卷可考，其於有期徒刑之執行完畢後，5年以
    內故意再犯本件有期徒刑以上之罪，為累犯，應依修正前刑
    法第47條第1項加重其刑。本院審酌被告前有贓物、妨害公
    務等前科，竟不知悔改再行觸法，併其犯罪動機、犯罪手法
    、犯罪目的、犯罪所得財物價值以及犯後坦承之態度等一切
    情狀，量處如主文所示之刑，並依修正前刑法第51條第5款
    定其應執行之刑。
四、扣案之錀匙1支，係被告所有，為供犯罪所用之物，業據被
    告供明在卷，爰依修正前刑法第38條第1項第2款宣告沒收之
    。另供犯罪所用之物，即螺絲起子及扳手各1支，非被告所
    有，業已放在機車置物箱，並返還被害人，依法不得宣告沒
    收。
據上論斷，應依刑事訴訟法第284條之1、第299條第1項前段，刑
法第320條第1項、第321條第1項第3款、第337條、第51條第5款
、第47條第1項、第38條第1項第2款，判決如主文。
本案經檢察官乙○○到庭執行職務。
中　　華　　民　　國　　96　　年　　7 　　月　　11　　日
                  刑事第一庭法  官  陳伯厚
以上正本證明與原本無異。
如不服本判決應於收受本判決後10日內向本院提出上訴書狀，其
未敘述上訴理由者，並得於提起上訴後10日內向本院補提理由書
狀（均須按他造當事人之人數附繕本）「切勿逕送上級法院」。
中　　華　　民　　國　　96　　年　　7 　　月　　11　　日
                            書記官  明祖斌
附錄論罪法條：
中華民國刑法第320條第1項
（普通竊盜罪、竊佔罪）
意圖為自己或第三人不法之所有，而竊取他人之動產者，為竊盜
罪，處 5 年以下有期徒刑、拘役或 5 百元以下罰金。
中華民國刑法第321條第1項第3款
（加重竊盜罪）
犯竊盜罪而有左列情形之一者，處 6 月以上、 5 年以下有期徒
刑：
一  於夜間侵入住宅或有人居住之建築物、船艦或隱匿其內而犯
    之者。
二  毀越門扇、牆垣或其他安全設備而犯之者。
三  攜帶兇器而犯之者。
四  結夥三人以上而犯之者。
五  乘火災、水災或其他災害之際而犯之者。
六  在車站或埠頭而犯之者。
前項之未遂犯罰之。
中華民國刑法第337條
（侵占遺失物罪）
意圖為自己或第三人不法之所有，而侵占遺失物、漂流物或其他離本
人所持有之物者，處 5 百元以下罰金。
